臺灣彰化地方法院刑事判決
110年度易字第696號
聲  請  人  臺灣彰化地方檢察署檢察官   
被      告  戴益宬



上列被告因毀損債權案件，經檢察官聲請簡易判決處刑（110年
度偵緝字第294號），本院認不適宜依簡易程序為之，改依通常
程序審理，並判決如下：
    主  文
本件公訴不受理。
    理  由
一、聲請意旨如附件檢察官聲請簡易判決處刑書所載。
二、按起訴之程序違背規定者，應諭知不受理之判決，並得不經
    言詞辯論為之，刑事訴訟法第303 條第1 款、第307 條定有
    明文。此所謂「起訴」，係指案件繫屬於法院之日而言。告
    訴乃論之罪，於偵查中撤回告訴者，應為不起訴處分；如應
    不起訴而起訴者，其起訴之程序即屬違背規定，法院應諭知
    不受理之判決（最高法院82年度台非字第380 號判決意旨參
    照）。是以告訴乃論之罪，於偵查中經告訴人撤回其告訴者
    ，如檢察官疏未注意而起訴者，即屬刑事訴訟法第303 條第
    1 款「起訴之程序違背規定」之情形，法院應諭知不受理之
    判決。
三、查被告毀損債權部分，聲請簡易判決處刑書認係犯刑法第35
    6條之毀損債權罪，依同法第357規定，須告訴乃論。又本案
    於110年9月29日繫屬於本院，而告訴人已於110年9月14日具
    狀向臺灣彰化地方檢察署撤回告訴等情，有臺灣彰化地方檢
    察署函及該函上本院收文章戳、刑事撤回告訴狀及其上該署
    收文戳章在卷可稽。故本案在繫屬本院前即已欠缺告訴之訴
    追條件，檢察官原應依刑事訴訟法第252 條第5 款之規定為
    不起訴處分，今檢察官不及審酌撤回告訴而聲請簡易判決處
    刑，其起訴程序違背規定，爰不經言詞辯論，逕為諭知不受
    理之判決。
四、據上論斷，應依刑事訴訟法第452 條、第303 條第1 款、第
    307條，判決如主文。
中　　華　　民　　國　　110 　年　　10　　月　　8 　　日
                  刑事第四庭  法  官    林怡君
以上正本證明與原本無異。
如不服本判決應於收受判決後20日內向本院提出上訴書狀，並應
敘述具體理由；其未敘述上訴理由者，應於上訴期間屆滿後20日
內向本院補提理由書（均須按他造當事人之人數附繕本）「切勿
逕送上級法院」。
告訴人或被害人對於判決如有不服具備理由請求檢察官上訴者，
其上訴期間之計算係以檢察官收受判決正本之日期為準。　　　
中　　華　　民　　國　　110 　年　　10　　月　　8 　　日
                             書記官     馬竹君
臺灣彰化地方檢察署檢察官聲請簡易判決處刑書　
                                    110年度偵緝字第294號
　　被　　　告　戴益宬　男　00歲（民國00年0月0日生）
　　　　　　　　　　　　住彰化縣○○市○○路00巷00號
　　　　　　　　　　　　居彰化縣○○鄉○○路0段000號
　　　　　　　　　　　　國民身分證統一編號：Z000000000號
上列被告因毀損債權案件，業經偵查終結，認為宜聲請以簡易判
決處刑，茲將犯罪事實及證據並所犯法條分敘如下：　
　　　　犯罪事實
一、戴益宬積欠新光商業銀行股份有限公司（下稱新光銀行）信
    用卡債務共計新臺幣（下同）278675元，該債務經新光銀行
    債權讓與予新光行銷股份有限公司（下稱新光行銷公司）
    。新光行銷公司於民國102年8月間向臺灣彰化地方法院申請
    支付命令，戴益宬於102年9月26日收受法院送達該支付命令
    ，新光行銷公司並於102年10月21日取得102年度司促字第11
    722號支付命令確定證明書。詎戴益宬經新光行銷公司於通
    知將對其財產強制執行後，明知前揭債務尚未清償完畢而處
    於將受強制執行之際，卻仍意圖損害債權人之債權，基於毀
    損債權之犯意，於新光行銷公司109年7月16日、109年8月14
    日會同法院執行人員至戴益宬彰化縣○○市○○路00巷00號住處
    查封戴益宬所有車牌號碼000-000號普通重型機車未果後，
    於109年9月8日，將該普通重型機車，移轉登記予女兒戴有
    婷（無證據證明知悉且有共犯之故意）。嗣經新光行銷公司
    於同年11月26日查詢公路監理網站之車籍資料，而悉上情。
二、案經新光行銷公司訴請偵辦。
　　　　　　 證據並所犯法條
一、證據
(一)被告戴益宬於偵訊對犯罪事實之自白，其坦承:伊於109年8
    、9月間，已知法院至伊上開住處強制執行，且法院將查封
    通知投放在伊上開住處鐵門內地上，伊有收到該通知後，才
    將上開機車過戶登記予女兒，伊知道法院查封後，還將該機
    車過戶予女兒是事實等語。
(二)卷附之債權讓與證明書、民眾日報債權讓與公告、法院支付
    命令及支付命令確定證明書、交通部公路總局臺中區監理所
    彰化監理站109年12月29日中監彰站字第1090380408號函及
    所附車牌號碼000-000號普通重型機車車籍登記資料、102年
    度司促字第11722號支付命令被告收受送達證書各1份。
二、核被告戴益宬所為，係犯刑法第356條之損害債權罪。爰請
    審酌被告於告訴人新光行銷公司通知將對其所有之前揭機
    車強制執行之際，立刻將該機車過戶至親人名下，犯罪目的
    彰顯之惡性明顯，兼衡被告坦承犯行之犯後態度、犯罪手段
    、告訴人所受債權損害價值暨被告之智識程度、生活狀況等
    一切情狀及罪刑相當原則，量處被告有期徒刑5月之刑。
三、依刑事訴訟法第451條第1項聲請逕以簡易判決處刑。
　　此　　致
臺灣彰化地方法院
中　　華　　民　　國　 110　　年　　9 　　月　　10　　日
　　　　　　　　　　　　　　　檢　察　官  廖偉志 
本件正本證明與原本無異
中　　華　　民　　國　 110　　年　　9 　　月　　15　　日
                              書  記  官  陳    俐    妘
附錄本案所犯法條全文
中華民國刑法第356條
債務人於將受強制執行之際，意圖損害債權人之債權，而毀壞、
處分或隱匿其財產者，處 2 年以下有期徒刑、拘役或 1 萬 5
千元以下罰金。

本件係依刑事訴訟法簡易程序辦理，法院簡易庭得不傳喚被告、
輔佐人、告訴人、告發人等出庭即以簡易判決處刑；被告、被害
人、告訴人等對告訴乃論案件如已達成民事和解而要撤回告訴或
對非告訴乃論案件認有受傳喚到庭陳述意見之必要時，請即另以
書狀向簡易法庭陳述或請求傳訊。